【裁判字號】    88,易,1150
【裁判日期】    890415
【裁判案由】    竊盜
【裁判全文】
臺灣新竹地方法院刑事判決                        八十八年度易字第一一五號
    公  訴  人  臺灣新竹地方法院檢察署檢察官
    被      告  丙○○
右列被告因竊盜案件，經檢察官提起公訴（八十八年度偵字第七六五三號），本院判
決如左：
    主  文
丙○○竊盜，處有期徒刑伍月。
    事  實
一、丙○○曾因妨害自由案件經本院判處有期徒刑六月，於民國八十二年五月四日執
    行完畢（未構成累犯）。其意圖為自己不法之所有，於八十八年十月十日晚上十
    時許至翌日上午七時許之某不詳時間，在新竹市○○街七十四之一號前，以不知
    情友人甲○○所有之鑰匙，竊得乙○○所有之車號ＲＰＯ—四０五輕型機車，嗣
    於八十八年十月十一日上午七時許，騎乘前揭機車至新竹市○○路三九六號前欲
    購買早點時，因吵鬧無狀為店主劉嘉典報警處理，其因心虛遂將前揭機車連同鑰
    匙留在現場而逃逸。
二、案經新竹市第一分局報告臺灣新竹地方法院檢察署檢察官偵查起訴。
    理  由
一、訊據被告固不否認曾於八十八年十月十一日上午七時許，騎乘前揭ＲＰＯ—四０
    五號輕型機車前往證人劉嘉典之早餐店，因吵鬧遭證人劉嘉典報警，遂逃離現場
    之事實，經核與證人劉嘉典於偵查中所述相符（見偵卷第六、二十至二十一頁）
    ；惟被告矢口否認有何竊盜犯行，辯稱伊有一友人即證人甲○○住在被害人乙○○附近，伊平日常向證人甲○○借用所有之ＨＬＪ—二五七號重型機車，並可輕
    易取得ＨＬＪ—二五七號重型機車之鑰匙，八十八年十月十日當晚，伊已先向證
    人甲○○借用ＨＬＪ—二五七號重型機車，然因酒醉誤將被害人ＲＰＯ—四０五
    號之輕型機車錯認為ＨＬＪ—二五七號重型機車，遂用ＨＬＪ—二五七號重型機
    車之鑰匙開啟ＲＰＯ—四０五號輕型機車，伊係騎錯車並未竊車云云。經查：證
    人甲○○對於被告是否曾於八十八年十月十日晚上向伊借用ＨＬＪ—二五七號重
    型機車，且被告當時是否酒醉等情，當庭表示不知道或沒有印象，且不知道被告
    因此案被移送（見本案卷第三十三至三十八頁），則被告是否確實有向證人甲○○借車已屬可疑；次以，被告並不否認伊將機車連同鑰匙留在早餐店，嗣後鑰匙
    亦被扣案等情，果如被告所辯係錯將被害人乙○○之車誤認為證人甲○○出借之
    車，被告豈有離去時逕將「借得」之機車連同鑰匙留在早餐店之理？況被告已於
    案發不過數日即八十八年十月十八日經警通知到派出所製作筆錄，若被告真有向
    證人甲○○借車，當會急於告知案情並要求證人甲○○出面為其澄清，惟被告均
    未有此動作，足見被告當天並未向證人甲○○借用機車，其所辯稱係誤認云云，
    委不足採。另外，並有被害人乙○○之指述（見偵卷第五、十八頁，本案卷第五
    十二至五十三頁），及贓證物品認領保管收據一紙附卷足佐（見偵卷第八頁），
    本件事證明確，被告犯行洵堪認定，應依法論科。
二、核被告所為係犯刑法第三百二十條第一項之竊盜罪。爰審酌被告曾因妨害自由案
    件經本院判處有期徒刑六月，於八十二年五月四日執行完畢，有臺灣高等法院被
    告全國前案紀錄表在卷足佐（見本案卷第四頁），其素行不良，犯後猶飾詞卸責
    ，態度不佳，竊得之機車價值非高，本件所生損害非鉅等一切情狀，量處如主文
    所示之刑，以示懲儆。至扣案之鑰匙一支（八十八年度保管字第二五二一號，扣
    押物品清單見偵卷第十五頁），係證人甲○○所有，並非被告所有等情，業據證
    人甲○○到庭證述明確，已如前述，爰不宣告沒收，附此敘明。
三、據上論斷，應依刑事訴訟法第二百九十九條第一項前段，刑法第三百二十條第一
    項、罰金罰鍰提高標準條例第一條前段，判決如主文。
本案經檢察官黃仁宏到庭執行職務。
中      華      民      國    八十九    年      四      月     十五     日
                              臺灣新竹地方法院刑事第二庭
                                                法    官  黃  美  盈
右正本證明與原本無異。
如不服本判決，應於判決送達後十日內向本院提出上訴狀( 應附繕本 )，上訴於
臺灣高等法院。
                                                書 記 官  呂  聖  儀
中      華      民      國    八十九    年      四      月     十五     日


司法院資訊處製作；財團法人民間司法改革基金會備份。
